【裁判字號】    89,上易,1972
【裁判日期】    891227
【裁判案由】    竊盜
【裁判全文】
臺灣高等法院高雄分院刑事判決                  八十九年度上易字第一九七二號
    上  訴  人
    即  被  告  甲○○○
右上訴人因竊盜案件，不服臺灣高雄地方法院八十九年度易字第三三九０號中華民國
八十九年十月三日第一審判決（起訴案號：臺灣高雄地方法院檢察署八十九年度偵字
第一五三四三號），提起上訴，本院判決如左：
      主  文
上訴駁回。
      事  實
一、甲○○○有多次竊盜前科，最後一次於民國八十七年間，因竊盜案件，經法院判
    處有期徒刑四月確定，並於八十八年十二月三日執行完畢，仍不知悔改，竟意圖
    為自己不法之所有，於八十九年七月七日上午十時五十分許，至高雄市○○區○
    ○街二六八號華美服飾店，利用試穿衣服機會，左手持店內衣服，以擋住該店店
    員乙○○視線，趁其不注意之際，右手伸入乙○○身上之腰包，竊取該腰包內之
    現金新台幣（下同）一千六百元（百元紙鈔十六張），得手後，旋為乙○○發覺
    ，以手握住甲○○○之手，該一千六百元之現金遂掉落於地上，乙○○即報警處
    理。
二、案經高雄市政府警察局新興分局報請臺灣高雄地方法院檢察署檢察官偵查起訴。
    理  由
一、訊之上訴人即被告甲○○○固坦承於右揭時地購買服飾，經店員即告訴人乙○○
    抓住伊手，而地上確有掉錢等事實不諱，惟矢口否認有何竊盜犯行，辯稱：伊在
    該服飾店試穿衣服，因衣服太小，而請乙○○再拿另一件讓伊試穿，伊照鏡子時
    ，乙○○之紙鈔掉在地上，並非伊所竊取云云。惟查，右揭事實業據告訴人指述
    ：「甲○○○於十時五十分進入我店內假裝買衣服，並試穿我店內的衣服，以衣
    服不合身為由，手拿我店內之衣服，要求我更換型號大一點之同型衣物，當時他
    左手拿我店裡的衣服擋住我的視線，而右手伸到我身上揹包（即腰包）內竊取我
    的錢，被我發現」，「我很注意身上財物，且當甲○○○在我錢被偷時，我馬上
    抓他的右手，他手上握的錢就是我揹包內之一千六百元，他馬上將錢丟置在地上
    」等語綦詳，復有贓物認領保管收據一紙在卷可稽，參以告訴人受僱經營服飾店
    ，自無無端誣陷客人之必要，且案發時復有百元紙鈔十六張散落地上，如非被告
    所竊取，焉有自告訴人腰包掉落之理，被告所辯，顯係避重就輕之詞，不足採信
    。本件罪證明確，被告犯行堪以認定。
二、核被告意圖為自己不法之所有，趁人不知，而竊取他人紙鈔，所為係犯刑法第三
    百二十條第一項之竊盜罪。被告前曾於八十七年間，因竊盜案件，經法院判處有
    期徒刑四月確定，並於八十八年十二月三日執行完畢之事實，有臺灣高雄地方法
    院檢察署刑案資料查註紀錄表在卷可稽，其於五年以內再犯本件有期徒刑以上之
    罪，為累犯，應依刑法第四十七條之規定加重其刑。
三、原審因而依刑法第三百二十條第一項、第四十七條，罰金罰鍰提高標準條例第一
    條前段之規定，並審酌被告有多次竊盜前科，有上開前科表可參，素行不良，仍
    不知警惕，所犯情節尚非重大等情狀，量處有期徒刑四月，認事用法均無不合，
    量刑亦屬妥適，被告上訴，否認犯罪，指摘原判決不當，為無理由，應予駁回。
據上論結，應依刑事訴訟法第三百六十八條，判決如主文。
本案經檢察官陳新慶到庭執行職務。
中    華    民    國     八十九     年      十二      月      二十七    日
                              臺灣高等法院高雄分院刑事第三庭
                                  審判長法官  莊秋桃
            法官  謝宏宗
                                        法官  魏式璧
右正本證明與原本無異。
不得上訴。
                                      書記官  楊茱宜
中    華    民    國     八十九     年      十二      月      二十九    日
附錄：本判決論罪科刑法條：
刑法第三百二十條第一項
意圖為自己不法之所有或第三人不法之所有，而竊取他人之動產者，為竊盜罪，
處五年以下有期徒刑、拘役或五百元以下罰金。
                                                                        Ｋ


司法院資訊處製作；財團法人民間司法改革基金會備份。
